【裁判字號】    92,財管,1
【裁判日期】    920305
【裁判案由】    
【裁判全文】
臺灣新竹地方法院民事裁定  九十二年度財管字第一號
    聲  請  人  甲○
    送達代收人  乙○○
右聲請人聲請指定丙○○之遺產管理人事件，本院裁定如左：
    主      文
指定甲○（男、民國前九年五月二十日生、身分證同一編號：Ｚ000000000
號）為被繼承人丙○○之遺產管理人。
准對被繼承人丙○○（女、民國○○年○月○○日出生，身份證統一編號：Ｊ000
00000號、於民國八十一年十月十八日死亡）之繼承人為承認繼承之公示催告。
被繼承人丙○○之繼承人，應自前項公示催告最後登載新聞紙之日起，壹年內承認繼
承，上述期限屆滿，無繼承人承認繼承時，被繼承人丙○○之遺產，於清償債權，並
交付遺贈物後，如有剩餘即歸屬國庫。
程序費用由被繼承人丙○○遺產負擔。
    理      由
一、按繼承開始時，繼承人有無不明，而無親屬會議或親屬會議未於一個月內選定遺
    產管理人者，利害關係人得聲請法院選任遺產管理人，並由法院依公示催告程序
    ，定六個月以上之期限，公告繼承人，命其於期限內承認繼承，民法第一千百七
    十七條、第一千一百七十八條第一項、第二項規定甚明。
二、本件聲請意旨略以：被繼承人丙○○（女、民國○○年○月○○日生、身分證統
    一編號：Ｊ00000000號）於民國八十一年十月十八日死亡，其生前雖立
    有病危囑，指示其位於台北縣新店妙法寺所有動產、不動產，新竹縣芎林鄉飛鳳
    山之雲谷寺之職權交由聲請人全權處理。其位於永和市二樓房屋一樓、新店彰化
    銀行存摺、台北市大同公司存款存摺單據等款，交由聲請人所，惟未指定遺產管
    理人，然因清償債權或交付遺贈物係遺產管理人之職務，而被繼承人丙○○又無
    足夠之法定親屬會議成員，而聲請人係上述遺囑之受遺贈人，爰以利害關係人之
    身分，聲請本院指定甲○為被繼承人丙○○之遺產管理人等語，並提出戶籍謄本
    數份、病危囑、大陸地區江蘇省常州市一九九五年一月二十七日常證（一九九五
    ）民台字第十六號公證書、大陸地區江蘇省常州市一九九五年四月二十四日常證
    （一九九五）民台字第三九號公證書、財政部台灣省北區國稅局遺產稅核定通知
    書、台北縣（市）政府寺廟登記證、扣繳單位設立變更登記申請書等件為證，自
    堪信為真實，且核與首開法條尚無不合，茲選任其遺產管理人並為無人繼承之公
    示催告。
三、依非訟事件法第八條第一項裁定如主文。
中      華      民      國    九十二    年      三      月    五        日
                                  臺灣新竹地方法院家事法庭
                                        法      官  許翠玲
一、右正本證明與原本無異。
二、如不服本裁定，應於裁定送達後十日之不變期間內，向本院提出抗告狀。
三、發票人如主張本票係偽造、變造者，應於接到本裁定後二十日之不變期間內，對執票人向本院另行提
    起確認債權不存在之訴。
~B法院書記官  陳宏城
中      華      民      國    九十二    年      二      月    二十七    日


司法院資訊處製作；財團法人民間司法改革基金會備份。
